# 陈老师-关于顺逆流交易相关问题

提问人：wj09kj1 时间：2015-09-06 10:11:10
A公司于 2015 年 4 月 15 日投资B公司，持股26.67%，为参股公司，长期股权投资按权益法核算。 2015 年 7 月 3 日，A公司投资C公司，持股比例为50%，为控股公司，长期股权投资按成本法核算，纳入合并范围。 2015 年 7 月 20 日，A公司对B的股权转让给C，C公司持B公司26.67%股份，为C公司参股公司。 A公司于 2015 年 6 月与B公司签订施工合同，为B公司提供施工服务，截至 2015 年 6 月 30 日确认收入 1200 万元，成本 700 万元。截至 2015 年 9 月 30 日确认收入 2500 万元，成本 1800 万元。（因工程项目按季度确认收入， 2015 年7 月 20 日收入成本数与 6 月 30 日一致）注：A公司需编制合并报表。 问题：（ 1 ）转股后A公司与B公司是否存在关联关系 （ 2 ）如存在关联关系，A公司与B公司关联交易在转股前后，分别如何进行账务处理。
（ 1 ）A公司与B公司存在关联关系，因A公司持C公司50%股权，C公司持B公司26.67%股权，因此A公司间接持有B公司26.67%股权，存在关联关系。 （ 2 ）转股前：（2015.07.20） A公司个体报表 借：长期股权投资 -133.35 贷：投资收益 -133.35 A公司合并报表 借：主营业务收入 320.04 贷：主营业务成本 186.69 投资收益 转股后：（2015.09.30） A公司个别报表 借：投资收益 -133.35 贷：长期股权投资 -133.35 A公司合并报表 借：长期股权投资 -186.69 贷：投资收益 -186.69 借：主营业务收入 666.75 贷：主营业务成本 480.06投资收益 186.69 问：转股后的账务处理是否正确

回答人：chenyiwei
1 、B在股权被转让给C的前后都是A的联营企业，属于A的关联方。 2 、该次内部股权转让事项不影响合并报表层面对A、B之间顺流交易的抵销处理。A的合并报表层面的处理应保持连续性和一贯性。 在A的个别报表层面，股权转让前对B直接进行权益法核算时需按比例抵销顺流交易未实现损益；股权转让后个别报表层面已无对B的股权投资，故个别报表层面不再抵销，改在合并报表层面直接延续抵销处理。

提问人：wj09kj1 时间：2015-09-07 15:57:33
谢谢陈老师，那A公司在股权转让后出合并报表时顺流交易确认的金额是从该项业务发生时开始吗？还有转让后A公司个体报表前期确认的顺利交易金额直接转出对吗？

回答人：chenyiwei
1 、A公司合并报表层面对该顺流交易的抵销应当是连续的，即从该交易最初发生时开始。但在具体操作中，B的股权转让前的顺流交易损益是先在A对B权益法核算时调整，再在合并报表层面进一步调整；股权转让后就直接在合并报表层面进行按比例调整处理（借：营业收入，贷：营业成本，贷：长期股权投资）。 2 、A公司以前在权益法核算时对未实现顺流交易损益的调整会影响其个别报表层面对B的长期股权投资账面价值，相应影响到A将B的股权转给C时确认的投资处置收益，该投资处置收益就是未实现损益在A的个别报表层面的实现，但在合并报表层面，仍然认为尚未实现，应继续调整抵销。

提问人：cncrchm 时间：2015-09-16 14:28:55
陈老师，A公司股权转让后： A公司个别报表 1 、确认股权转让收益或者损失
A公司合并报表 1 、抵消因股权转让所确认的收益或者损失（原有分录反方向处理） 2 、A与B公司顺流交易的抵消 借记：主营业务收入 贷记：主营业务成本 贷记：长期股权投资（为什么不是投资收益呢？）
陈老师，您看这么理解对吗？

回答人：chenyiwei
大体上是这样。A与B之间在股权转让后继续发生的顺流交易，因为在个别报表层面C对B权益法核算时不调整，所以直接在A的合并报表层面调整，调整的金额就直接贷记长期股权投资。具体原因本版面上以前讨论过。

提问人：zhs7403 时间：2015-09-17 11:21:19
陈老师，a合并口径是否需要冲回该投资收益和对应的多的长骨投资？即保留最初母的长骨投资金额？因为合并口径母掌握经济资源没有变化？

回答人：chenyiwei
该项内部股权转移不应影响A的合并报表层面的最终结果。B成为C的子公司之后，再发生的顺流交易未实现损益的抵销也是 100 ％归属于母公司股东，因为卖方是母公司A。

提问人：cncrchm 时间：2015-09-18 09:41:55
陈版，如前面所说 A公司合并报表层面对该顺流交易的抵销应当是连续的，即从该交易最初发生时开始。 但是，在A将股权B转让C后,A公司的个别报表不在进行权益法调整，A个别报表不进行抵消处理，那么C个别报表应当按照权益法进行抵消处理 A合并报表层面进行抵消时，因为C公司个别报表已经进行了抵消，那么合并报表层面的抵消分录应当为（借记：营业收入，贷记：营业成本，贷记：投资收益。）
陈版，您的账务处理（借：营业收入，贷：营业成本，贷：长期股权投资）应当是在个别报表未按照权益法进行调整，合并报表层面的账务处理。

回答人：chenyiwei
C与B之间没有发生交易，所以C对B权益法核算时不调整该交易的影响，只有在A的合并报表层面才能对该顺流交易的影响进行按比例抵销，这时就只能贷记长期股权投资——B。